【裁判字號】    97,訴,1270
【裁判日期】    971212
【裁判案由】    毒品危害防制條例
【裁判全文】
臺灣高雄地方法院刑事判決              97年度訴字第1270號
公  訴  人  臺灣高雄地方法院檢察署檢察官
被      告  甲○○
選任辯護人  洪千琪律師（財團法人法律扶助基金會）
上列被告因違反毒品危害防制條例案件，經檢察官提起公訴（97
年度偵字第3629號），本院判決如下：
    主  文
甲○○販賣第二級毒品，處有期徒刑柒年捌月，扣案如附表一所
示之第二級毒品甲基安非他命伍包沒收銷燬；甲基安非他命外包
裝袋伍個、門號0000000000號行動電話壹支（含SIM 卡壹張），
均沒收。又販賣第二級毒品未遂，處有期徒刑參年拾月，上開扣
案之甲基安非他命伍包沒收銷燬；甲基安非他命外包裝袋伍個、
門號0000000000號行動電話壹支（含SIM 卡壹張），均沒收。應
執行有期徒刑拾年捌月，扣案如附表一所示之第二級毒品甲基安
非他命伍包沒收銷燬；甲基安非他命包裝夾鏈袋伍個、門號0000
000000號行動電話壹支（含SIM 卡壹張），均沒收。
    事  實
一、甲○○（綽號「二兩」）明知甲基安非他命屬第二級毒品，
    依法不得販賣、持有。竟基於意圖營利販賣第二級毒品之犯
    意，先於民國97年1 月7 日下午7 時許，在高雄市○○路「
    Ａ＋１」商店前，向綽號「小節」（真實姓名年籍不詳）之
    成年男子，以新臺幣（下同）2 萬元之價格，販入略多於附
    表一及附表二所示數量（合計毛重37.73 公克）之第二級毒
    品甲基安非他命後，於97年1 月8 日下午2 時44分許，丙○○以門號0000000000號行動電話與甲○○所使用之門號0000
    000000號行動電話聯絡，向甲○○購買價格1,000 元之甲基
    安非他命施用，甲○○即換以其所有另支門號0000000000號
    行動電話與丙○○上開行動電話聯繫，雙方約定在甲○○位
    於高雄市三民區○○○路145 號3 樓住處樓下交易。丙○○
    乃於同日下午3 時許，到達上開約定地點，並由甲○○下樓
    將如附表二所示之甲基安非他命3 包（合計毛重1.09公克）
    交付與丙○○，惟因丙○○賒欠，尚未收取價金1,000 元，
    已完成上開甲基安非他命毒品交易。
二、詎丙○○（起訴書誤載為林彰賓，下同）取得上開甲基安非
    他命毒品後，隨即於同日下午3 時10分許，行經高雄市三民
    區○○○路與中都街口時為警查獲，扣得上開甲基安非他命
    毒品3 包。丙○○當場表明毒品係向甲○○所購買，並於同
    日下午3 時28分許，配合員警再度以其使用之門號00000000
    00號行動電話與甲○○所使用之門號0000000000號行動電話
    聯絡，表示欲向甲○○再購買1 包甲基安非他命，甲○○另
    基於意圖營利販賣第二級毒品之犯意，換以所有之另支門號
    0000000000號行動電話與丙○○上開行動電話聯繫，仍約定
    在甲○○上址住處樓下交易。經警帶同丙○○前往約定地點
    埋伏，果於同日下午3 時35分許，在甲○○上址住處1 樓門
    口，查獲依約下樓交付毒品之甲○○，並扣得其丟置地上如
    附表一編號3 所示甲基安非他命1 小包（毛重0.68公克），
    而未完成交易。另經警得甲○○同意搜索，在其上址住處扣
    得其他如附表一編號1 、2 、4 、5 所示甲基安非他命4 包
    （合計毛重35 .96 公 克），而查獲上情。
三、案經高雄市政府警察局左營分局報請臺灣高雄地方法院檢察
    署檢察官偵查起訴。
    理  由
一、關於證據能力之判斷─
(一)證人丙○○於警詢中之陳述，核與審判中陳述之內容不符，
    本院以其於警詢中之陳述，未與被告甲○○同庭接受訊問，
    較無人情壓力，且未受外界之污染，較少權衡利害關係，與
    本院審理中相較，因與被告同庭陳述，較有人情壓力，且經
    長期權衡利害得失，有受不當影響之虞，依其陳述之環境及
    條件，認其先前警詢中之陳述具有可信之特別情況，且為證
    明被告本件犯罪存否所必要，依刑事訴訟法第159 條之2 規
    定，得為證據。
(二)至本判決所引用其他據以認定事實之各項證據，關於傳聞證
    據部分，除符合刑事訴訟法第159 條之1 至第159 條之4 或
    其他傳聞例外之規定，本有證據能力外，其餘均經當事人及
    辯護人於審理中同意作為證據，或於本院言詞辯論終結前，
    對於卷附具有傳聞證據性質之證據，均已知情而未聲明異議
    ，本院認各該證據均無違法取證之不當情形，以之作為證據
    均屬適當，依刑事訴訟法第159 條之5 規定，均得為證據，
    合先敘明。
二、認定事實所憑證據及被告之辯解─
    訊據被告甲○○於本院審理中，固坦認有於前揭時、地購入
    甲基安非他命毒品，並交付其中3 包與另案被告丙○○等情
    ，惟矢口否認有何販賣第二級毒品犯行，辯稱：所購入之甲
    基安非他命係供自己施用，第1 次交給丙○○之甲基安非他
    命並未向他收錢，是送給他的。丙○○第2 次打電話來時，
    沒有跟我要甲基安非他命，只說有事情要跟我講，我沒有理
    他，員警在我身上查到1 包甲基安非他命，是我外出向別人
    購買，回家後因忘了買飲料，再下樓去，就被警察查獲云云
    。經查：
(一)被告甲○○於97年1 月7 日下午7 時許，在高雄市○○路「
    Ａ＋１」商店前，向綽號「小節」真實姓名年籍不詳之成年
    男子，以2 萬元之價格販入略多於附表一及附表二所示數量
    （合計毛重37.73 公克）之甲基安非他命，並於翌（8） 日
    下午2 時44分許，另案被告丙○○以門號0000000000號行動
    電話與被告所使用之門號0000000000號行動電話（為其男友
    林祺保所有）聯絡，被告即換以其所有另支門號0000000000
    號行動電話與另案被告丙○○上開行動電話聯繫，再於同日
    下午3 時許，在被告位於高雄市三民區○○○路145 號3 樓
    住處樓下，將其中如附表二所示之3 包甲基安非他命交付與
    另案被告丙○○。另案被告丙○○又於同日下午3 時28分許
    ，再次以門號0000000000號行動電話與被告所使用之門號00
    00000000號行動電話聯絡，被告又換以其所有另支門號0000
    000000號行動電話與丙○○上開行動電話聯繫，並於同日下
    午3 時35分許，在被告上址住處1 樓門口，為警查獲被告丟
    置地上如附表一編號3 所示甲基安非他命1 小包（毛重0.68
    公克），另經警得被告同意搜索，在其上址住處扣得其他如
    附表一編號1 、2 、4 、5 所示甲基安非他命4 包（合計毛
    重35 .96 公 克）等情，為被告所自承（警卷第4-7 頁、偵
    卷第34-36 頁、審訴卷第25頁、訴字卷第95-101頁），且經
    證人丙○○於警詢、偵查及本院審理中證述綦詳（警卷第17
    -19 頁、偵卷第6-7 頁、本院卷第36-41 頁），證人即員警
    丁○○於偵查及本院審理中證述明確（偵卷第33-34 頁、訴
    字卷第28-33 頁），並有採證照片共12幀（警卷第72-77 頁
    ）、另案被告丙○○所持用門號0000000000號行動電話之雙
    向通聯記錄2 份（偵卷第17-18 頁、第28-30 頁）附卷可稽
    ，並有員警於97年1 月8 日下午3 時10分許，在高雄市三民
    區○○○路與中都街口查獲另案被告丙○○，在其身上扣得
    如附表二所示之甲基安非他命3 包；於同日下午3 時35分許
    ，在被告甲○○上址住處樓下查獲被告，扣得其丟置地上如
    附表一編號3 所示之甲基安非他命1 包；於同日下午3 時45
    分許，經被告同意搜索，在被告上址住處內扣得如附表一編
    號1 、2 、4 、5 所示之甲基安非他命4 包為憑（警卷第46
    -64 頁）。上開扣案毒品經分別送驗結果：
  1.如附表一所示之毒品晶體5 包，經二度送驗結果（第2 次係
    驗純度）均呈甲基安非他命陽性反應，合計毛重36.64 公克
    、合計驗後淨重33.544公克。
   (1)標示毛重依序為33.5公克、1.6 公克、0.68公克、0.43公
      克、0.43公克。
   (2)驗後淨重依序為31.562公克、1.177 公克、0.421 公克、
      0.211 公克、0.173 公克。
   (3)純度依序為62.1％、71.4％、83.8％、78.4％、78.1％。
  2.如附表二所示之毒品晶體3 包，均呈甲基安非他命陽性反應
    ，合計毛重1.09公克、合計驗後淨重0.453 公克。
   (1)標示毛重依序為0.48公克、0.32公克、0.29公克。
   (2)驗後淨重依序為0.269 公克、0.106 公克、0.078 公克。
   (3)純度依序為63.9％、57％、67.8％。
    此有高雄醫學大學附設中和紀念醫院檢驗報告共13份在卷可
    參（偵卷第40-44 頁、48-52 頁；訴字卷第81-83 頁），上
    開事實堪予認定。
(二)證人丙○○於警詢中指稱：我於今天（97年1 月8 日）下午
    3 時15分許，在高雄市三民區○○○路與中都街口遭警方盤
    檢，我因口袋內藏有毒品自知無法隱瞞，主動將藏放上衣口
    袋內之海洛因9 包及包裝紙包覆之甲基安非他命3 包交出，
    警方所查扣上開甲基安非他命、海洛因及門號0000000000號
    行動電話都是我的，毒品是我自己要施用。其中甲基安非他
    命3 包，是我在高雄市三民區○○○路（筆錄誤載為中庸街
    ，下同）145 號前，向綽號「二兩」之女子以1,000 元購得
    ，並先讓我欠款。我是於今日下午2 時50分許，在高雄市左
    營區蓮池潭附近，以我所有之0000000000號行動電話打入綽
    號「二兩」女子之0000000000號行動電話，是綽號「二兩」
    之女子接聽，我跟她說：「我要拿『東西』（雙方都知道是
    指甲基安非他命），要1,000 元，可是要先欠著」，「二兩
    」說：「好！多久會到？」，我說：「我10分鐘會到」，「
    二兩」說：「好！到了再打電話給我，我會下去」。我於下
    午3 時許，到達高雄市三民區○○○路145 號大門前打電話
    給「二兩」，她在大門旁將包裝紙包著的甲基安非他命3 小
    包交給我，我拿到以後就離開，隨後為警查獲。我為使警方
    能抓到「二兩」，所以主動於下午3 時25分許，以00000000
    0 號行動電話聯絡「二兩」之0000000000號行動電話，假裝
    要再購買甲基安非他命1 次，並約在第1 次碰面地點交易，
    我再將約定之交易內容告知警方，警方於下午3 時40分許在
    中華橫路145 號大門旁查獲「二兩」手中持有1 小包甲基安
    非他命，經我詳細指認該女子就是販賣甲基安非他命給我的
    「二兩」（經警查證其姓名為甲○○）無誤等語（警卷第17
    - 19頁）。於97年1 月9 日偵查中復證稱：我於昨天（1 月
    8 日）下午3 時左右，在三民區○○路與中都街口被警方查
    獲身上有海洛因及3 包甲基安非他命，其中甲基安非他命3
    包是向拘留室內的甲○○買的。我於昨天下午3 時左右，以
    我門號0000000000號行動電話打她的行動電話購買的，她在
    住處樓下交付給我，價金1,000 元先向她欠著，我告訴她過
    幾天給她，是我帶警察去抓甲○○的，我與她沒有冤仇等語
    （偵卷第6-7 頁），經核與其警詢證述前後一致。
(三)證人即員警丁○○於偵查中證稱：當天我們在三民區○○○
    路與中都街口執行緝毒專案，發現丙○○在大熱天還穿著大
    風衣，覺得很可疑，上前盤查，他自己從口袋裡拿出3 包甲
    基安非他命及9 包海洛因，我們詢問毒品來源，他說甲基安
    非他命是剛剛向一個綽號「二兩」的女子拿的，並主動跟「
    二兩」聯絡，再告訴我們交易之時、地、方式，我們就過去
    約定交易地點中華橫路145 號大門附近埋伏，在約定時間看
    見甲○○下樓在大門口東張西望，我們同事上前表明身分，
    她就把手上毒品往地上丟，並企圖掙脫，我們請她將身上東
    西拿出來，她從衣服口袋拿出現金6,900 元，我們再請她帶
    我們到住處，她同意後帶我們上3 樓住處，一進去就看見她
    睡的房間桌上有甲基安非他命1 大包、3 小包等語（偵卷第
    33-34 頁）；於審判中復到庭證稱：我們於97年1 月8 日下
    午在高雄市三民區○○○路與中都街口查獲丙○○，在他身
    上查獲甲基安非他命3 包及海洛因9 包，丙○○說甲基安非
    他命來源是他當天在中華橫路145 號前，向綽號「二兩」（
    臺語）之女子以1,000 元代價買入，但1,000 元先欠著，並
    說是10分鐘前用電話跟「二兩」聯絡購買。我們跟他說要追
    查毒品上源，但沒有叫他再打電話向「二兩」購買毒品，是
    他自己主動打行動電話說他要再買1 次，電話中說要再拿東
    西，約幾點、幾分鐘會到。丙○○打完電話後告訴我們交易
    時間、地點，及「二兩」之外觀、髮型、穿著，我們到場埋
    伏，看見甲○○下樓，外觀與丙○○之描述吻合，於是上前
    盤查，甲○○就把手上東西丟在地上，我們當場查扣，是1
    包甲基安非他命，並在甲○○身上查獲現金6,900 元。再由
    甲○○同意帶同上樓搜索，在甲○○房間內搜得甲基安非他
    命、包裝紙等物。我們是在高雄市三民區○○○路145 號前
    查獲甲○○，因為丙○○有帶我們去看地點，丙○○的警詢
    筆錄記載在「中庸街145 號前交易」應是筆誤等語（訴字卷
    第28-33 頁）。
(四)證人丙○○上開警詢及偵查中之證述，前後一致，並與證人
    丁○○於偵查及本院中證述內容相符，且觀諸證人丙○○所
    持用門號0000000000號行動電話之雙向通聯記錄之記載：
  1.於97年1 月8 日下午2 時44分23秒，發話予0000000000號，
    通話時間104 秒，基地臺位址為高雄市○○區○○街附近；
  2.同日下午2 時50分20秒，發話予0000000000號，通話時間6
    秒，基地臺位址為高雄市○○區○○街158 巷附近；
  3.同日下午2 時53分58秒，受話由0000000000號，通話時間為
    141 秒，基地臺位址為高雄市三民區○○○路271 號附近；
  4.同日下午2 時58分46秒，受話由0000000000號，通話時間72
    秒，基地臺位址為高雄市三民區○○○路271 號附近；
  5.同日下午3 時零分53秒，受話由0000000000號，通話時間7
    秒，基地臺位址為高雄市○○區○○街158 巷附近；
  6.同日下午3 時28分43秒，發話與0000000000號，通話時間64
    秒，基地臺位址高雄市○○區○○街158 巷附近；
  7.同日下午3 時35分21秒，受話由0000000000號，通話時間8
    秒，基地臺位址為高雄市○○區○○街158 巷附近（偵卷第
    17-18 頁、第30頁），核與證人丙○○、丁○○所述通話時
    間、地點相符，且經警依另案被告丙○○告知交易時地及所
    描述「二兩」女子之外貌、髮型、穿著，事先到場埋伏，果
    於約定時地查獲被告甲○○持甲基安非他命1 包，有扣案如
    附表一編號3 所示之甲基安非他命1 包為憑，而另案被告丙○○於該次為警查獲後，經採尿送驗呈甲基安非他命陽性反
    應，先後經本院以97年度審毒聲字第63號、第912 號裁定令
    入相當處所施以觀察勒戒及強制戒治等情，業據本院調閱偵
    查卷宗核閱屬實，並有尿液檢驗報告、臺灣高等法院被告前
    案紀錄表及各該裁定在卷可稽（97年度毒偵字第952 號卷第
    15頁、訴字卷第16-19 頁），足見其確有施用甲基安非他命
    無誤。證人丙○○、丁○○上開證述，信而有徵，自堪採信
    。被告確有如事實欄所示之販賣甲基安非他命犯行，已堪認
    定。
(五)被告雖辯稱第1 次交付與另案被告丙○○之甲基安非他命3
    包，係同情丙○○罹患口腔癌而無償轉讓甲基安非他命供其
    施用以止痛云云；證人丙○○亦於本院審理中翻異前詞，並
    附和被告所辯，改稱係向被告討取甲基安非他命以止痛，並
    非購買云云。然甲基安非他命毒品係屬中樞神經興奮劑，施
    用後會有提神、振奮之效果，並無麻醉止痛之作用，惟海洛
    因毒品始對中樞神經系統有抑制作用，能產生短期麻醉效果
    ，此為公眾週知之事實。而證人丙○○於本院審理中自承前
    曾施用甲基安非他命，自應知悉甲基安非他命毫無止痛作用
    ，且於為警查獲時尚持有9 包海洛因（業經送驗證實確為海
    洛因，見訴字卷第75頁法務部調查局鑑定書），並自承上開
    海洛因係早於查獲前3 個月即已購入，豈有不以海洛因作為
    麻醉止痛之用，復向被告索討甲基安非他命之理，足見被告
    所辯及證人丙○○於本院中證稱：被告係無償轉讓甲基安非
    他命供證人丙○○施用以止痛云云，顯屬訛詞。且被告自承
    與另案被告丙○○認識不久，並無關係（偵卷第10頁），證
    人丙○○亦於本院證稱：係透過「二兩」之大嫂與其認識，
    不知「二兩」之姓名等語（訴字卷第37-38 頁），顯見二人
    並非至親好友，甚無一般交情，而甲基安非他命所值不菲，
    豈有僅憑證人丙○○一通電話，即輕易贈與，且一次竟贈與
    如附表二所示3 包數量之多，顯違常情；況依證人丙○○於
    本院中所述，其於當日下午3 時許，甫受被告無償轉讓如附
    表二所示之甲基安非他命3 包，竟於下午3 時28分許，未及
    30 分 鐘之內，又以電話向被告要求轉讓甲基安非他命1 包
    ，而被告竟又應允，並於約定時地持毒品赴約而遭查獲，更
    屬難以想像，而悖離常情。被告所辯轉讓之說，顯屬圖卸飾
    詞；證人丙○○於審理中翻異前詞，改稱轉讓云云，不僅與
    其警詢及偵查中具結後之證述互相矛盾，而有偽證之嫌，復
    與常理有違，核屬迴護被告之詞，均無可採。
(六)被告另辯稱：丙○○第2 次打電話時，僅稱邀其見面談事情
    ，並未要求給予甲基安非他命，至其於97年1 月8 日下午3
    時35分許，在上址住處1 樓門口為警查獲攜帶如附表一編號
    3 所示甲基安非他命1 小包，則係其另向他人購買，返家時
    因忘記買飲料，始又攜帶該包甲基安非他命下樓遭警查獲云
    云。然證人丙○○於本院審理中，仍稱第2 次撥打電話聯絡
    被告，係配合警方追查毒品上源，向被告偽稱再拿取甲基安
    非他命等語（訴字卷第40頁），證人丁○○亦證稱確有親聞
    丙○○於電話中，以臺語向被告稱：要再拿「東西」，約定
    何時、幾分鐘後到等語（本院卷第30頁、第33頁），均與被
    告所辯不合。參以被告自承員警在其住處查扣如附表一編號
    1 、2 、4 、5 所示之甲基安非他命4 包，合計毛重仍多達
    35.96 公克之多，純度則在78.4％至62.1％之間，有前開檢
    驗報告在卷可參，被告既仍持有上開質精量足，可供其施用
    良久之甲基安非他命，何有另行購買如附表一編號3 所示單
    單1 包、毛重不過0.68公克之相對微量，且自承不知品質良
    窳（訴字卷第97頁）之甲基安非他命之需，足見所辯在其住
    處樓下為警查獲之甲基安非他命，係其另行購買供己施用，
    非為交付與另案被告丙○○云云，亦屬遁詞，不足採信。
(七)本件被告係以2 萬元之代價，販入約如附表一所示合計毛重
    36.64 公克之甲基安非他命（自行施用微量不計），為其所
    自承（偵卷第35頁），經計算販入成本應為毛重每公克545.
    85元（計算式：20000 ÷36.64 ＝545.85），而其賣出與另
    案被告丙○○如附表二所示合計毛重1.09公克之甲基安非他
    命3 包，係約定價金1,000 元，經計算售價應為毛重每公克
    917.43元（計算式：1000÷1.09＝917.43），亦即毛重每公
    克賺取差價371.58元（917.43－545.85＝371.58），賣出上
    開3 包甲基安非他命原有利得合計405.02元（371.58×1.09
     ＝405.02） ，其以上開售價販賣甲基安非他命與另案被告
    丙○○，主觀上自係基於營利之販賣意圖而為之，至其第2
    次本欲再次販賣與另案被告丙○○，雖因員警查獲而未完成
    交易，為其主觀上亦應基於營利之販賣意圖，而無例外。綜
    上所述，本件事證明確，被告上開犯行均堪認定，應予依法
    論科。
三、論罪科刑之理由─
(一)查甲基安非他命屬毒品危害防制條例第2 條第2 項第2 款所
    列之第二級毒品，不得非法販賣、持有。復按意圖營利而販
    入毒品，雖未及賣出，仍依販賣既遂罪論處（最高法院92年
    度臺上字第2641號判決意旨參照）。本件被告於97年1 月7
    日販入甲基安非他命後，另案被告丙○○旋於翌（8） 日向
    其購買甲基安非他命1,000 元，被告已交付毒品並允另案被
    告丙○○賒欠1,000 元價金，販賣行為即已完成，自應論以
    販賣毒品既遂罪。而另案被告丙○○第2 次向被告甲○○偽
    稱欲購買甲基安非他命1 包，雖無實際購毒之真意，但被告
    既有販賣之故意，且依約攜帶毒品前往交付，即已著手實施
    販毒之行為；惟另案被告丙○○原無買受毒品之意思，其虛
    與被告買賣毒品，意在協助警察辦案，以求人贓俱獲，警察
    則埋伏在側，伺機逮捕，實際上不能真正完成買賣毒品之行
    為，僅應論以被告販賣毒品之未遂罪（最高法院85年度第4
    次刑事庭會議決議意旨參照）。核被告甲○○所為，係犯毒
    品危害防制條例第4 條第2 項之販賣第二級毒品既遂罪，及
    同條例第4 條第6 項、第2 項之販賣第二級毒品未遂罪，爰
    就未遂部分，依刑法第25條第2 項之規定，按既遂犯之刑減
    輕之。又被告於2 次販賣前後，持有甲基安非他命之低度行
    為，俱為販賣之高度行為所吸收，均不另論罪。
(二)次按刑法於本次修正施行後，已刪除第56條連續犯之規定，
    將刑法上本應各自獨立評價之數罪，回歸賦予複數法律效果
    之原貌，多次觸犯犯罪構成要件相同之犯行，原則上均應予
    分論併罰。至刑法上之接續犯，須數行為於同時同地或密切
    接近之時地實施，侵害同一之法益，各行為之獨立性極為薄
    弱，依一般社會健全觀念，在時間差距上，難以強行分開，
    在刑法評價上，以視為數個舉動之接續施行，合為包括之一
    行為予以評價，較為合理者，始足當之；所謂集合犯則係指
    立法者所制定之犯罪構成要件中，本就預定有數個同種類之
    行為將反覆實行之犯罪，而將各自實現犯罪構成要件之多數
    行為，論以包括的一罪，解釋上自須從嚴以符立法原意。如
    行為人先後數行為，在客觀上係逐次實施，侵害數個同性質
    之法益，其每一前行為與次行為，依一般社會健全觀念，在
    時間差距上，可以分開，在刑法評價上，各具獨立性，每次
    行為皆可獨立成罪，自應按照其行為之次數，一罪一罰，而
    不得認為集合犯，論以包括的一罪（最高法院96年度臺上字
    第3531號、97年度臺上字第345 號判決意旨參照）。販賣毒
    品並非立法者所制定之犯罪構成要件中，本就預定有數個同
    種類之行為將反覆實行之犯罪，而本件被告販賣甲基安非他
    命3 包予另案被告丙○○後，該次販賣毒品之犯意及行為即
    以遂行完成，雖另案被告丙○○於未及半小時內，復以電話
    向被告購賣毒品，雙方並約定在同一地點交易，交易時、地
    固屬緊接，對象亦屬相同，惟被告既於第1 次之毒品交易完
    成後，另案被告丙○○已離去後，再以電話向被告第2 次購
    毒，買賣雙方之邀約、承諾均係另一獨立之意思表示合致，
    被告自係另起犯意欲販毒與另案被告丙○○，而非接續原販
    賣之單一犯意所為，即與接續犯須各行為獨立性均屬薄弱之
    情形有所未合，應認係各個獨立犯罪行為，應予分論併罰。
(三)爰審酌被告甲○○曾因施用毒品經觀察勒戒及科刑判決（於
    本案犯罪時間之後始執行完畢，不構成累犯），有臺灣高等
    法院被告前案紀錄表各1 份在卷可參，素行不佳，明知甲基
    安非他命屬第二級毒品，依法不得販賣、持有，且施用甲基
    安非毒品者沈迷毒癮無法自拔，竟無視政府杜絕毒品犯罪禁
    令，販賣上開毒品牟利，嚴重戕害國民身心健康，破壞社會
    治安，犯罪所生危害非輕，事後飾詞狡辯，否認犯行，犯罪
    後態度欠佳，本應重懲；惟念其本次遭查獲販賣甲基安非他
    命既遂1 次、未遂1 次，次數非多，販賣對象均係另案被告
    丙○○，未擴及他人，賣出毒品數量3 包，其餘則未及賣出
    即遭查獲，復因賒欠價金而未有所得，情節相對輕微，及其
    智識程度高職畢業，以手工加工為業、家境小康之生活狀況
    （警卷第1 頁受訊問人基本資料表）等一切情狀，分別量處
    如主文所示之刑，並定其應執行刑，以資懲儆。
(四)扣案如附表一所示之甲基安非他命5 包，應依毒品危害防制
    條例第18條第1 項沒收銷燬；上開甲基安非他命外包裝袋5
    個、門號0000000000號行動電話（含SIM 卡1 張），均屬被
    告所有（行動電話SIM 卡經電信業者提供持用人使用後，即
    不再收回），該行動電話並供聯絡另案被告丙○○拿取上開
    毒品聯絡之用，業據被告供明在卷（訴字卷第99-100頁），
    屬被告所有供犯罪所用之物，均應依毒品危害防制條例第19
    條第1 項，在被告販賣第二級毒品既遂、未遂罪刑項下均宣
    告沒收。至被告販賣甲基安非他命與另案被告丙○○之價金
    ，第1 次因另案被告丙○○賒欠、第2 次因未完成交易即為
    警查獲，均尚未收取而無所得，自無從為沒收及追繳或抵償
    之諭知。扣案之6,900 元並無證據足認係被告販賣毒品所得
    ；另案扣押如附表二所示之甲基安非他命3 包已為另案被告
    丙○○施用毒品案件另案沒收；毒品包裝紙均為被告女兒所
    有；門號0000000000號行動電話（含SIM 卡）、海洛因毒品
    、電子磅秤均為另案被告林祺保所有；被告所有之門號0000
    000000號行動電話（含SIM 卡）、甲基安非他命玻璃球吸食
    器，均與本案無關，均不予宣告沒收（銷燬），併此敘明。
據上論斷，應依刑事訴訟法第299 條第1 項前段，毒品危害防制
條例第4 條第2 項、第6 項、第18條第1 項、第19條第1 項，刑
法第11條、第25條第2 項、第51條第5 款，判決如主文。
本案經檢察官乙○○到庭執行職務。
中    華    民    國    97    年    12    月    12    日
                  刑事第六庭    審判長法  官  曾逸誠
                                      法  官  陳思睿
                                      法  官  林柏壽
以上正本證明與原本無異。
如不服本判決應於收受送達後10日內向本院提出上訴書狀，並應
敘述具體理由；如未敘述上訴理由者，應於上訴期間屆滿後20日
內向本院補提理由書（均須按他造當事人之人數附繕本）「切勿
逕送上級法院」。
中    華    民    國    97    年    12    月    15    日
                                      書記官  林國龍
附錄本案論罪科刑法條：
毒品危害防制條例第4 條
製造、運輸、販賣第一級毒品者，處死刑或無期徒刑；處無期徒
刑者，得併科新臺幣1 千萬元以下罰金。
製造、運輸、販賣第二級毒品者，處無期徒刑或7 年以上有期徒
刑，得併科新臺幣7 百萬元以下罰金。
製造、運輸、販賣第三級毒品者，處5 年以上有期徒刑，得併科
新臺幣5 百萬元以下罰金。
製造、運輸、販賣第四級毒品者，處3 年以上10年以下有期徒刑
，得併科新臺幣3 百萬元以下罰金。
製造、運輸、販賣專供製造或施用毒品之器具者，處1 年以上7
年以下有期徒刑，得併科新臺幣1 百萬元以下罰金。
前五項之未遂犯罰之。
附表一（甲○○為警查扣之甲基安非他命共5 包）：
┌──┬──────┬─────────┬────────┐
│編號│扣案物品名稱│    數    量      │檢驗報告（2次） │
├──┼──────┼─────────┼────────┤
│ 1  │甲基安非他命│1 包              │高雄醫學大學附設│
│    │            │純度62.1％        │中和紀念醫院檢驗│
│    │            │標示毛重33.5公克  │報告(0)0000－00 │
│    │            │驗前淨重31.746公克│    (0)0000－000│
│    │            │驗後淨重31.562公克│(偵卷第40、48頁)│
├──┼──────┼─────────┼────────┤
│ 2  │甲基安非他命│1 包              │高雄醫學大學附設│
│    │            │純度71.4％        │中和紀念醫院檢驗│
│    │            │標示毛重1.6公克   │報告(0)0000－00 │
│    │            │驗前淨重1.188公克 │    (0)0000－000│
│    │            │驗後淨重1.177公克 │(偵卷第41、49頁)│
├──┼──────┼─────────┼────────┤
│ 3  │甲基安非他命│1 包              │高雄醫學大學附設│
│    │            │純度83.8％        │中和紀念醫院檢驗│
│    │            │標示毛重0.68公克  │報告(0)0000－00 │
│    │            │驗前淨重0.433 公克│    (0)0000－000│
│    │            │驗後淨重0.421 公克│(偵卷第42、50頁)│
├──┼──────┼─────────┼────────┤
│ 4  │甲基安非他命│1 包              │高雄醫學大學附設│
│    │            │純度78.4％        │中和紀念醫院檢驗│
│    │            │標示毛重0.43公克  │報告(0)0000－00 │
│    │            │驗前淨重0.226 公克│    (0)0000－000│
│    │            │驗後淨重0.211 公克│(偵卷第43、51頁)│
├──┼──────┼─────────┼────────┤
│ 5  │甲基安非他命│1 包              │高雄醫學大學附設│
│    │            │純度78.1％        │中和紀念醫院檢驗│
│    │            │標示毛重0.43公克  │報告(0)0000－00 │
│    │            │驗前淨重0.185 公克│    (0)0000－000│
│    │            │驗後淨重0.173 公克│(偵卷第44、52頁)│
├──┼──────┴─────────┴────────┤
│合計│合計毛重36.64公克                                 │
│    │合計驗後淨重33.544公克                            │
└──┴─────────────────────────┘
附表二（丙○○為警另案查扣之甲基安非他命共3 包）：
┌──┬──────┬─────────┬────────┐
│編號│扣案物品名稱│    數    量      │    檢驗報告    │
├──┼──────┼─────────┼────────┤
│ 1  │甲基安非他命│1 包              │高雄醫學大學附設│
│    │            │純度63.9％        │中和紀念醫院檢驗│
│    │            │標示毛重0.48公克  │報告0000－000   │
│    │            │驗前淨重0.279 公克│ (訴字卷第81頁) │
│    │            │驗後淨重0.269 公克│                │
├──┼──────┼─────────┼────────┤
│ 2  │甲基安非他命│1 包              │高雄醫學大學附設│
│    │            │純度57％          │中和紀念醫院檢驗│
│    │            │標示毛重0.32公克  │報告0000－000   │
│    │            │驗前淨重0.116 公克│ (訴字卷第82頁) │
│    │            │驗後淨重0.106 公克│                │
├──┼──────┼─────────┼────────┤
│ 3  │甲基安非他命│1 包              │高雄醫學大學附設│
│    │            │純度67.8％        │中和紀念醫院檢驗│
│    │            │標示毛重0.29公克  │報告0000－000   │
│    │            │驗前淨重0.088 公克│ (訴字卷第83頁) │
│    │            │驗後淨重0.078 公克│                │
├──┼──────┴─────────┴────────┤
│合計│合計毛重1.09公克                                  │
│    │合計驗後淨重0.453公克                             │
└──┴─────────────────────────┘


司法院資訊處製作；財團法人民間司法改革基金會備份。
